【裁判字號】    92,上易,2182
【裁判日期】    921203
【裁判案由】    恐嚇
【裁判全文】
臺灣高等法院臺中分院刑事裁定                  九十二年度上易字第二一八二號
    抗  告  人
    即自 訴 人  乙○○
    被      告  甲○○
右列抗告人因被告恐嚇案件，不服臺灣彰化地方法院中華民國九十二年十月三十一日
裁定（九十二年度自字第四十七號）提起抗告，本院裁定如左：
      主  文
抗告駁回。
      理  由
一、本件自訴意旨略稱：被告因與自訴人之弟蕭進發車禍事件，經自訴人與蕭茂金，
    於九十二年四月十七日下午三時許，至被告家中，催討賠償，竟遭被告恐嚇稱：
    亂來討錢者，就叫人打死無生命回田中等語，使自訴人心生畏懼，因認被告涉犯
    恐嚇罪嫌。
二、原審裁定意旨略以：
  (一)按法院或受命法官，得於第一次審判期日前，訊問自訴人、被告及蒐集或調查證
    據，第一項訊問及調查結果，如認為案件有刑事訴訟法第二百五十二條至第二百
    五十四條之情形者，得以裁定駁回自訴，並準用第二百五十三條之二第一項第一
    款至第四款、第二項及第三項之規定，同法第三百二十六條第三項定有明文。又
    按檢察官就被告犯罪事實，應負舉證責任，並指出證明之方法。同法第一百六十
    一條第一項亦有明文，及按刑事訴訟法第一百六十一條、第一百六十三條規定係
    編列在本法第一編總則第十二章「證據」中，原則上於自訴程序亦同適用。關於
    第一百六十一條第一項檢察官應負實質舉證責任之規定，亦於自訴程序之自訴人
    同有適用，最高法院九十一年度第四次刑事庭會議著有決議。自訴人就被告犯罪
    事實，自應負舉證責任，並指出證明之方法。
  (二)被告堅決否認上述犯行，而自訴人認被告涉犯恐嚇罪嫌，係以自訴人之指訴為論
    據，並提出證據相片及信件，及舉證人蕭茂金為證，但自訴人之指訴，係以被告
    受刑事訴追為目的，仍需調查其他證據以察其指訴是否與事實相符，而上述信件
    係自訴人具名向被告催討賠償之信件，仍屬自訴人之陳述，又其所提相片係有關
    上述車禍車損及受傷之相片，不能證明被告確有恐嚇犯行，雖證人蕭茂金稱：被
    告當時有說你如再來就要打死你等語，但證人蕭茂金於九十二年七月二十九日提
    出委任狀擔任本件自訴代理人，有該委任狀可稽，其與自訴人係處於同一立場，
    欲使被告受刑事訴追，其所述難免偏頗，且自訴人具狀指稱自訴人於九十二年四
    月十七日下午三時許至被告家中遭恐嚇，但在原審訊問時稱：係當日晚上到被告
    家中等語，其餘細節均稱不記得，證人蕭茂金於原審訊問時稱：係當日黃昏時到
    被告家中等語，足見自訴狀所載及自訴人、證人蕭茂金就所指訴被告恐嚇犯行所
    發生時間之重要之點，所述均不相符，其所述是否與事實相符即屬有疑，此外，
    自訴人復未舉出其他證據證明被告確有其所指之恐嚇犯行，本件自訴案件，即有
    刑事訴訟法第二百五十二條第十款所定「犯罪嫌疑不足」之情形，爰依上述同法
    第三百二十六條第三項規定，裁定駁回其自訴。
三、抗告意旨略以：I伊生活相當困難，由伊堂兄蕭茂金協助生活，蕭茂金常約伊至
    被告住處催討賠償金額，被告確有以：如亂來討錢者，就叫人打死無生命回田中
    等語恐嚇自訴人。II證人蕭茂金當場確有聽聞上開言詞，因蕭茂金多次載伊前往
    催討致時間記憶不清，致於原審供證矛盾。III被告撞死人，不依道義賠償相當金
    額且詐騙自訴人，致自訴人罹精神病症，太不應該等語。
四、本院綜合上情及卷證資料，認原審依相關證據法則，以被告犯嫌顯然不足，依刑
    事訴訟法第三百二十六條規定駁回駁回自訴，法尚無不合，自訴人依上開理由指
    摘原裁定顯有未當，其抗告為無理由，應予駁回。
五、據上論斷，應依刑事訴訟法第四百十二條，裁定如主文。
中      華      民      國    九十二  年    十二   月      三        日
                                   臺灣高等法院臺中分院刑事第四庭
                                         審判長法  官  洪  耀  宗
                                               法  官  蕭  錦  鍾
                                               法  官  劉  登  俊
右正本證明與原本無異。
不得再抗告。
                                               書記官  鄧  智  惠
中      華      民      國    九十二     年     十二     月     四      日
                                                                        Ｆ


司法院資訊處製作；財團法人民間司法改革基金會備份。
